【裁判字號】    89,訴,1653
【裁判日期】    900529
【裁判案由】    常業詐欺等
【裁判全文】
臺灣臺北地方法院刑事判決                        八十九年度訴字第一六五三號
    公  訴  人  臺灣臺北地方法院檢察署檢察官
    被      告  己○○
                丁○○
                丙○○
右列被告等因常業詐欺等案件，經檢察官提起公訴（八十八年度偵字第二○五五一號
），及移送併辦（九十年度偵字第三三九五號），本院判決如左：
    主  文
己○○共同連續行使偽造私文書，足以生損害於他人，累犯，處有期徒刑壹年拾月。
附表一、二、三、四、五所示偽造申請書、同意書上偽造之印文、署押、及偽造上述
印文所蓋用之偽造印章（含扣案之附表八、九偽造印章）、扣案之附表八、九所示偽
造立法院職員證影本、軍人身份證影本、行動電話門號申請書、現金新台幣壹萬參仟
元、附表八所示變造劉志忠身份證上之丙○○相片壹張、附表七編號一所示之變造林
岳甫身份證上之丁○○相片壹張均沒收。
丙○○共同連續行使偽造私文書，足以生損害於他人，累犯，處有期徒刑拾月。附表
四所示偽造申請書、同意書上偽造之印文、署押及偽造上述印文所蓋用之偽造印章（
含扣案之附表八、九所示偽造印章）、扣案之附表八、九所示偽造立法院職員證影本
、軍人身份證影本、行動電話門號申請書、現金新台幣壹萬參仟元、附表八所示變造
劉志忠身份證上之丙○○相片壹張均沒收。
丁○○共同連續行使偽造私文書，足以生損害於他人，處有期徒刑肆月，如易科罰金
，以參佰元折算壹日。附表五所示偽造申請書、同意書上偽造之印文、署押、附表七
編號三所示之偽造印章、附表七編號一所示之變造林岳甫身份證上之丁○○相片壹張
均沒收。
    事  實
一、己○○曾因違反麻醉藥品管理條例案件，經判決後裁定應執行有期徒刑八月，於
    民國八十五年十二月三十一日易科罰金執行完畢。丙○○亦因違反麻醉藥品管理
    條例案件，經本院判處有期徒刑四月，於八十五年十一月十四日易科罰金執行完
    畢。詎均不知悔改，己○○明知附表一、二、三、四、五所示被冒名人之身份證
    係來路不明之贓物，竟基於概括犯意，於八十九年八月間在台北市向姓名年籍不
    詳、綽號「東東」之成年男子以每張新臺幣（下同）貳仟元之代價故予買受後，
    與成年人邱振南、蕭俊琪（另由檢察官追查中，未據起訴）等人基於概括之犯意
    聯絡，由己○○負責委請不知情之刻印店偽刻被冒名人之印章，並以換貼相片之
    方式變造部分被冒名之申請人或代理人身分證影本後，交予邱鎮南等人；自八十
    九年八月中旬間某日起，由各成員分別持用之，而假冒附表一、二、三所示被冒
    名人名義，蓋用印文或簽名，偽造附表一、二、三所示名義人製作之行動電話服
    務申請書或同意書，連續行使交付和信電訊股份有限公司（以下簡稱和信電訊公
    司）、遠傳電信股份有限公司（以下簡稱遠傳電信公司）、中華電信股份有限公
    司（以下簡稱中華電信公司）之台北市等地經銷處，並依各該公司規定支付對價
    ，申設各該附表對應之行動電話門號，取得行動電話ＳＩＭ卡；各電信公司因而
    以上述附表所示被冒名人名義核准行動電話門號，足以生損害於附表一、二、三
    所示之被冒名人及各電信公司對於行動電話申請管理之正確性。己○○並陸續在
    台北市○○○路○段一二八號之三住處、台北市○○路四十三號三樓之四租住處
    等地，以丙○○之相片換貼變造身份證，另以更改姓名、換貼丙○○等人相片後
    影印成附表四所示證件之方式，重新偽造附表四所示被冒名人名義之立法院職員
    證或軍人身份證等證件影本；且自八十九年九月間起，以每申請一行動電話門號
    五佰元之對價，僱請丙○○與前述己○○等集團成員共同基於概括之犯意聯絡，
    持附表四所示之偽造證件影本，假冒附表四所示之被冒名人名義，偽造印文或簽
    名，先後偽造附表四所示之行動電話服務申請書、同意書，行使交付台灣大哥大
    電信股份有限公司（以下簡稱台灣大哥大公司），並依規定支付對價，申設行動
    電話門號後，取得行動電話ＳＩＭ卡；台灣大哥大公司因而以附表四所示被冒名
    人名義核准行動電話門號，足以生損害於附表四所示之被冒名人及台灣大哥大公
    司對於行動電話申請管理之正確性。嗣於八十九年十月十七日己○○又以相同手
    法換貼丁○○相片變造林岳甫身份證正本後，與丁○○基於概括之犯意聯絡，約
    定以每申請一門號可得一千元之對價，僱請丁○○於同日至中華電信公司，連續
    假冒附表五所示被冒名人名義，蓋用印文或簽名，先後偽造附表五所示之行動電
    話服務申請書、同意書，行使交付中華電信公司，足以生損害於各該被冒名人及
    中華電信公司對行動電話門號申請管理之正確性；惟欲以此方式冒名申設行動電
    話門號時，為承辦人發覺，而報警當場查獲，並扣得附表五所示之偽造文書及附
    表七所示之換貼丁○○照片變造而成之林岳甫身分證一枚、戊○○、陳志保身分
    證各一枚及偽造之戊○○、陳志保、林岳甫三人之印章各一枚。旋循線在台北市
    ○○路四十三號前，查獲己○○、丙○○二人，並分別自丙○○及己○○現住處
    及車上，查扣附表八、九所示之物（其中附表八所示之劉志忠身份證正本已經變
    造換貼丙○○相片），含轉售前揭冒名申請行動電話卡所得之現金壹萬參仟元。
二、案經臺北市政府警察局移送臺灣臺北地方法院檢察署檢察官偵查起訴，及移送併
    辦。
    理  由
一、右開事實，業據被告被告丙○○、丁○○坦承不諱；訊據被告己○○固坦承：於
    故買來源不明之身分證贓物後，變造相關身份證、偽造立法院職員證、軍人身份
    證影本供集團成員行使，與丙○○、丁○○等人共同行使附表三、四、五所示偽
    造文書，向中華電信公司及台灣大哥大公司冒名申請行動電話門號之事實，惟矢
    口否認有附表一、二所示之行使偽造私文書犯行，辯稱：相關成員僅向台灣大哥
    大公司及中華電信公司冒名申請行動電話門號，至附表一、二所示向和信電訊公
    司及遠傳電信公司所為之冒名申請手續，並非其親自或授意他人辦理云云。惟查
    ：右揭事實，業據被告己○○於警訊、偵查（偵查卷第十一頁背面、第八十七頁
    參照）及本院八十九年十二月十一日調查期日供承不諱，核與同案被告丙○○、
    丁○○供述情節相符，並據證人庚○○、附表所示被害人甲○○、戊○○、林國
    華、乙○○等人分別於警訊中證述明確。另有中華電信公司台灣北區電信分公司
    新莊營運處九十年二月八日莊服字第九○Ｃ○六○○○二九號函、中華電信公司
    台灣北區電信分公司雙和營運處九十年二月十三日雙服九十字第Ａ○二六號函、
    和信電訊公司九十年二月十四日（九十）和信字第○一九九號函、遠傳電信公司
    九十年一月二十日函、台灣大哥大公司函、中華電信股份有限公司台灣北區電信
    分公司台北北區營運處九十年四月三十日北北服字第九○Ｃ○六○○五五二號函
    檢送本院之附表一、二、三、四所示冒名申請書、同意書、偽造立法院職員證、
    軍人身份證影本附卷及附表五、七、八、九所示之物及申請書扣案可資佐證。參
    以：(1)被告己○○既自承曾指示相關成員向台灣大哥大公司冒名申請附表四所示
    之行動電話門號等情甚詳；且查同時期被害人陳志保、陳記田、鄭巧雲、陳弘昌
    除遭被告己○○等人冒名向台灣大哥大公司申請行動電話門號外，陳志保、陳記
    田、鄭巧雲尚於同時期遭冒名向和信電訊公司申請行動電話門號，陳弘昌則另於
    同時期遭冒名向遠傳電信公司申請行動電話門號，此有台北市政府警察局九十年
    一月八日北市警刑電字第八九三三三六一四○○號函檢送本院之各電信公司遭冒
    名申請行動電話門號明細表在卷可資比對參照。足見被告己○○等人於持有上開
    被害人證件期間，除向台灣大哥大公司及中華電信公司冒名申請行動電話門號外
    ，尚另先後冒名向和信電訊公司及遠傳電信公司申請附表一、二所示之行動電話
    門號。被告己○○所辯：其於取得各被冒名人之身分證後，僅向台灣大哥大公司
    、中華電信公司冒名申請行動電話門號云云，顯與該期間內，部分被冒名人尚另
    遭冒名向和信電訊公司、遠傳電信公司申請行動電話門號之客觀事實不符，不足
    採信。(2)被告等假冒陳楊聰美名義向台灣大哥大公司申請行動電話門號時，於申
    請書所留之帳單寄送地址為「台北市○○街四○三巷六號四樓」，然被冒名人陳
    弘昌遭冒名向遠傳電信公司申請行動電話門號時，該行為人所留之帳單記送地址
    亦為「台北市○○區○○街四○三巷六號四樓」，有各該電信公司檢送本院之陳
    楊聰美、陳弘昌行動電話門號申請書影本在卷可證。
    顯見該部分冒名申請行為係同一犯罪集團所為。被告己○○空言辯稱：該時期其
    未持購得之證件向遠傳電信公司冒名申請門號云云，顯係事後卸責之詞。綜上所
    述，本件事證明確，被告犯行堪以認定。
二、被告己○○故買來路不明之身分證贓物犯行，核係犯刑法第三百四十九條第二項
    故買贓物罪；又嗣後委不知情之刻印店偽刻印章，變造身份證、偽造立法院職員
    證、軍人身份證影本，僱請丙○○、丁○○等人各持以蓋用印文或偽造署押以偽
    造申請書，分別向台灣大哥大公司、中華電信公司等電信公司行使申請事實欄所
    示行動電話門號，核係犯同法第二百十六條、第二百十二條行使變造身份證罪、
    行使偽造其他證件影本罪、同法第二百十六條、第二百十條之行使偽造私文書罪
    ；其等由己○○委請刻印店偽刻印章供蓋用印文及由被告丙○○、丁○○偽造署
    名行為，係偽造私文書之部分行為；又偽造私文書、變造身份證、偽造其他證件
    影本後進而行使，該偽造私文書、變造身份證、偽造其他證件影本之低度行為分
    別偽行使之高度行為所吸收，均不另論罪（委請刻印店偽造印章部分亦不另論間
    接正犯）；公訴人認應另論刑法第二百十七條之偽造印章罪，容有誤會。又起訴
    書犯罪事實欄已敘明起訴被告己○○故買贓物之犯罪事實，是證據並所犯法條欄
    雖漏列刑法第三百四十九條第二項故買贓物罪，本院仍應予審判。被告己○○就
    附表一、二、三之冒名申請行動電話門號犯行與邱振南、蕭俊琪等人；就附表四
    所示之冒名申請行動電話犯行與被告丙○○、邱振南、蕭俊琪等人；就附表五所
    示之冒名申請行動電話犯行與被告丁○○分別有犯意聯絡及行為分擔，各就上述
    附表所示之犯行為共同正犯。被告己○○等人各次冒名申請附表四、五所示之行
    動電話門號時，分別係以一申請行為同時行使變造身份證、偽造立法院職員證等
    其他證件、偽造申請書、同意書等私文書，而同時觸犯同法第二百十六條、第二
    百十二條及同法第二百十六條、第二百十條之數罪名，為想像競合犯，依法從一
    重之行使偽造私文書罪論處。又被告己○○就故買贓物及附表一至五之行使偽造
    私文書犯行、被告丙○○就附表四所示行使偽造私文書犯行、被告丁○○就附表
    五所示行使偽造私文書犯行，分別均時間緊接，犯意概括，所犯構成要件相同，
    各依法以一罪論，並加重其刑。併辦之被告己○○持有乙○○身分證部分，已經
    檢察官起訴故買贓物罪，應一併審究，附此說明。被告己○○所犯連續故買贓物
    罪與連續行使偽造私文書罪間，有方法目的之牽連關係，從一重之連續行使偽造
    私文書罪處斷。又被告己○○係自行向綽號東東之男子購入附表一至五所示之被
    冒名人身份證後，始雇用丙○○、丁○○為行使偽造私文書、變造身份證及偽造
    其他證件影本之犯行，是被告丙○○、丁○○並無從就己○○先前之故買贓物行
    為有犯意聯絡及行為分擔，附此說明。查被告己○○曾因違反麻醉藥品管理條例
    案件，經判決後裁定應執行有期徒刑八月，於八十五年十二月三十一日易科罰金
    執行完畢；被告丙○○亦因違反麻醉藥品管理條例案件，經本院判處有期徒刑四
    月，於八十五年十一月十四日易科罰金執行完畢，分別有台灣高等法院檢察署刑
    案記錄簡覆表在卷可按，其二人於五年之內再犯本件法定本刑為有期徒刑以上之
    罪，為累犯，各遞加重其刑。爰審酌分別被告己○○、丙○○、丁○○之犯罪手
    段、動機、次數、於犯罪集團之主導性、所生危害及被告丙○○、丁○○犯罪後
    態度良好坦承全部犯行等一切情狀，分別量處如主文所示之刑。查被告丁○○行
    為後，刑法第四十一條業於九十年一月十日修正公佈施行，於同年月十二日生效
    ，關於易科罰金之條件業經修正為同法條第一項前段「犯最重本刑為五年以下有
    期徒刑以下之刑之罪，而受六個月以下有期徒刑或拘役之宣告，因身體、教育、
    職業、家庭之關係或其他正當事由，執行顯有困難者，得以一元以上三元以下折
    算一日，易科罰金」，是比較新舊法結果，以新法有利於被告，應依刑法第二條
    第一項前段適用裁判時之法律，依修正後刑法第四十一條第一項規定，就主文所
    示被告丁○○之宣告刑諭知易科罰金之折算標準。
三、被告己○○與邱振南、蕭俊琪共同於附表一、二、三所示偽造申請書或同意書上
    偽造之印文、署押；被告己○○、丙○○、邱振南、蕭俊琪共同於附表四所示偽
    造申請書、同意書上偽造之印文、署押；被告己○○、丁○○共同於附表五所示
    偽造申請書、同意書上偽造之印文、署押，及偽造上述印文所蓋用之偽造印章（
    含扣案之附表八、九所示偽造印章），不論是否屬被告等所有，均依刑法第二百
    十九條宣告沒收。扣案之附表八、九所示偽造立法院職員證影本、軍人身份證影
    本、行動電話門號申請書等均係共犯被告己○○所有，附表八所示變造劉志忠身
    份證上之丙○○相片一張，則係共犯丙○○所有，供被告丙○○、己○○共同犯
    罪所用之物；附表七編號一所示之變造林岳甫身份證上之丁○○相片一張，則係
    共犯丁○○所有，供被告己○○、丁○○共同犯罪所用之物，均依刑法第三十八
    條第一項第二款宣告沒收。另附表九所示之現金一萬三千元，係被告己○○、丙○○共同冒名向台灣大哥大公司申請行動電話門號轉售牟利之犯罪所得（被告丁○○就此部分無犯意聯絡及行為分擔），此為被告己○○所自承，依刑法第三十
    八條第一項第三款宣告沒收。至附表四所示之偽造其他證件影本，業經行使交付
    電信公司，而非被告等所有之物，不予宣告沒收，附此說明。
四、其餘公訴部份：
    (1)公訴意旨另以：被告己○○、丁○○、丙○○等人分別假冒林岳甫、陳楊聰
      美、劉景春、王黌毅、陳居春、陳記田、陳世宗、林昆龍、周宏、陳弘昌、劉
      遠良、李治緯、劉志忠、盧阿霞、乙○○、廖嘉宏等人之名義，至中華電信、
      臺灣大哥大公司、遠傳公司及和信公司之申請行動電話，以此詐術取得行動電
      話門號（即ＳＩＭ卡）；並以每個門號作價壹仟伍佰元至貳仟元，販售給綽號
      「陳大哥」之男子，並取得因前揭行動電話公司所舉辦優惠活動，即一次多人
      申請所贈送之行動電話手機數十支，以市價略低之價格轉售予位於臺北市○○○路○段「上新通訊行」或直接以賤價售予「陳大哥」之男子，藉以牟利朋分
      ，己○○、丁○○、丙○○三人即以此為常業，賴以維生。因認被告三人另涉
      犯刑法第三百四十條常業詐欺罪嫌。被告三人另假冒附表六所示人之名義，
      向和信電訊公司、遠傳電信公司申請附表六所示行動電話門號，因認被告三人
      就附表六所示部分，亦涉有行使偽造私文書犯嫌。被告丙○○就附表一、二
      、三所示冒名向和信電訊公司、遠傳電信公司、中華電信公司申購行動電話門
      號，被告丁○○就附表一、二、三、四所示冒名向和信電訊公司、遠傳電信公
      司、中華電信公司、台灣大哥大公司申購行動電話門號之犯行，均與己○○有
      犯意聯絡及行為分擔，而均涉有行使偽造私文書犯嫌。
    (2)按犯罪事實應依證據認定，無證據不得推定其犯罪事實，刑事訴訟法第一百五
      十四條定有明文；且認定不利於被告之事實，須依積極證據，苟積極證據不足
      為不利於被告事實之認定時，即應為有利於被告之認定，更不必有何有利之證
      據，最高法院著有三十年上字第八一六號判例可資參照。認定犯罪事實所憑之
      證據，雖不以直接證據為限，間接證據亦包括在內，然而無論直接證據或間接
      證據，其為訴訟上之證明，須於通常一般之人均不致有所懷疑，而得確信其為
      真實之程度者，始得據為有罪之認定，倘其證明尚未達到此一程度，而有合理
      之懷疑存在而無從使事實審法院得有罪之確信時，即應由法院為諭知被告無罪
      之判決（最高法院七十六年台上字第四九八六號判參照）。
    (3)公訴人認被告三人另涉有此部分犯罪，無非以被告三人於警訊及偵審中之供述
      ，及告訴人甲○○、戊○○、台灣大哥大公司職員庚○○之指訴，並有扣案身
      份證、軍人身份證、立法院職員證及盜刻印章、行動電話申請書、犯罪所得現
      金一萬三千元為證，資為論據。訊據被告己○○辯稱：其係支付費用申設行動
      電話門號，而取得行動電話卡，並未詐欺，至附表六所示行動電話門號，係東
      東等人辦理，與其無涉等語。被告丙○○則辯稱：其僅至台灣大哥大公司冒名
      申請行動電話數次，其餘電信公司部分其不知情，亦未參與等語。被告丁○○
      則稱：其之前雖知悉被告己○○從事冒名申請行動電話轉售牟利之犯罪，惟並
      未參與或謀議，僅於被查獲當日受己○○之託前往中華電信公司為附表五所示
      之冒名申請行動電話犯行，其餘起訴事實均與其無關等語。
    (4)經查：
      被告己○○、丙○○等犯罪集團成員係分別冒名向附表一至四所示電信公司
        申購行動電話門號，並分別依各該電信公司規定支付相當之費用後，始獲電
        信公司核准通話使用，取得行動電話ＳＩＭ卡，被告丁○○亦係以同一手段
        申請附表五所示行動電話門號等情，業據被告己○○、丙○○、丁○○供述
        明確；且有附表一至四所示電信公司函送本院之各該行動電話門號申請核准
        資料附卷可證。足見被告己○○等人縱或係假冒他人名義為行動電話門號之
        申請，惟其等既依各該電信公司規定支付對價，且電信公司亦因收取價金後
        ，同意進行交易而交付行動電話ＳＩＭ卡，則就電信公司而言，並無因陷於
        錯誤而交付行動電話ＳＩＭ卡之財產可言。是被告等冒名申請行動電話犯行
        ，縱或多次涉犯行使偽造私文書罪，亦無另成立詐欺罪之餘地；公訴人認被
        告等以上述方式向各電信公司冒名申購行動電話門號之次數甚多，認被告等
        另涉犯常業詐欺罪云云，容有誤會。
      公訴人雖指揮電信警察隊以電信警察隊任務編組九十年一月三日電警刑九十
        字第五○○○○四號函向本院補送附表六所示「向遠傳電信公司、和信電訊
        公司冒名申請行動電話」之犯罪事實。經查附表六所示之冒名申請行動電話
        犯行，均發生在八十九年八月中旬以前，此有台北市政府警察局九十年一月
        八日北市警刑電字第八九三三三六一四○○號函檢送本院之冒名申請行動電
        話清冊在卷可按（附於本院第一卷）。然被告己○○係自八十九年八月中旬
        起，始變造購入之身份證件，冒名申請行動電話，此為被告己○○所自承，
        並為公訴人所是認（起訴書第二頁第六行參照）。且被告己○○自八十九年
        九月間起始雇用丙○○向台灣大哥大公司冒名為本件犯行，於八十九年十月
    十一日始首次雇用丁○○向中華電信公司申請行動電話等情，亦據被告己○○、丙○○、丁○○分別於警訊及偵審中供述甚詳；而單以公訴人起訴所憑
        之被告三人於警訊、偵查中之供述，亦不足以認定被告等於八十九年八月中
        旬以前，尚有附表六所示之犯行，自不能單以司法警察列印移送之資料，認
        定被告三人另有附表六所示之共同行使偽造私文書犯行。
      公訴人雖起訴認被告丙○○、丁○○就附表一、二、三、四所示之全部犯行
        均為共同正犯；而認被告丙○○就附表一、二、三所示冒名向和信電訊公司
        、遠傳電信公司、中華電信公司申購行動電話門號，被告丁○○就附表一、
        二、三、四所示冒名向和信電訊公司、遠傳電信公司、中華電信公司、台灣
        大哥大公司申購行動電話門號之犯行，均與被告己○○有犯意聯絡及行為分
        擔。查被告己○○自八十九年九月間起始雇用丙○○向台灣大哥大公司冒名
        為本件犯行，又於八十九年十月十一日始首次雇用丁○○向中華電信公司申
        請行動電話等情，業據被告己○○、丙○○、丁○○於警訊及偵審中供述甚
        詳，如前所述。是依檢察官起訴所憑之證據，僅足認定被告丙○○與己○○
        就附表四所示之冒名向台灣大哥大公司申請行動電話門號犯行，被告丁○○
        與己○○就附表五所示之冒名向中華電信公司申請行動電話門號犯行，各有
        共同犯罪之犯意聯絡及行為分擔；尚無足認定被告丙○○、丁○○於受僱前
        就其等未參與之部分亦為共同正犯。
    (5)此外，又查無其他積極證據，足認被告三人確有此部分公訴意旨所指犯行，不
      能證明此部份犯罪。惟公訴人認此部分事實與前開起訴論罪部分有牽連犯或連
      續犯之裁判上一罪關係，爰不另為無罪之論知，附此敘明。
據上論斷，應依刑事訴訟法第二百九十九條第一條前段，刑法第二條第一項前段、第
二十八條、第五十六條、第二百十六條、第二百十條、第二百十二條、第三百四十九
條第二項、第五十五條、第四十七條、第四十一條第一項、第三十八條第一項第二款
、第三款、第二百十九條，罰金罰鍰提高標準條例第一條前段、第二條、判決如主文
。
本案經檢察官林美玲到庭執行職務
中      華      民      國    九十      年      五      月    二十九    日
                                        臺灣臺北地方法院刑事第八庭
                                            法  官  朱  瑞  娟
右正本證明與原本無異
如不服本判決，應於判決送達後十日內，向本院提出上訴狀。
                                            書記官  葉  金  發
中      華      民      國    九十      年      六      月      八      日
附錄法條
刑法第二百十六條
行使第二百十條至第二百十五條之文書者，依偽造、變造文書或登載不實事項或使登
載不實事項之規定處斷。
刑法第二百十條
偽造、變造私文書，足以生損害於公眾或他人者，處五年以下有期徒刑。
中華民國刑法第二百一十二條
 (偽造變造特種文書罪)
偽造、變造護照、旅券、免許證、特許證及關於品行、能力服務或其他相
類之證書、介紹書，足以生損害於公眾或他人者，處一年以下有期徒刑、
拘役或三百元以下罰金。
中華民國刑法第三百四十九條
 (普通贓物罪)
收受贓物者，處三年以下有期徒、拘役或五百元以下罰金。
搬運、寄藏、故買贓物或為牙保者，處五年以下有期徒刑、拘役或科或併
科一千元以下罰金。
因贓物變得之財物，以贓物論。


司法院資訊處製作；財團法人民間司法改革基金會備份。
